臺灣士林地方法院刑事判決　　　　　　　 96年度訴字第202號
公　訴　人　臺灣士林地方法院檢察署檢察官
被　　　告　甲○○
指定辯護人　本院公設辯護人　姜惠如
上列被告因違反槍砲彈藥刀械管制條例案件，經檢察官提起公訴
（95年度偵字第14208 號），本院判決如下：
    主  文
甲○○未經許可，寄藏手槍，處有期徒刑伍年貳月，併科罰金新
臺幣伍萬元，罰金如易服勞役以新臺幣壹仟元折算壹日。扣案之
美國COLT廠製Gold Cup National Match MKIVSeries 80 型口徑
零點肆伍吋制式半自動手槍（槍枝管制編號為0000000000號）壹
枝、口徑零點肆伍吋之制式子彈壹顆、直徑約玖mm金屬彈頭之土
造子彈玖顆均沒收。
    事  實
一、甲○○明知具有殺傷力之美國COLT廠製Gold Cup National
    Match MKIVSeries 80 型口徑0.45吋制式半自動手槍（槍枝
    管制編號為0000000000號）1 枝、同口徑即0.45吋制式子彈
    4 顆及直徑約9mm 金屬彈頭之土造子彈14顆，均係槍砲彈藥
    刀械管制條例列管之槍彈，未經許可不得持有及寄藏，竟於
    民國93年8 月間，在臺北縣蘆洲市○○○ 路279 號4 樓住處
    ，收受友人蔡侑良（已為檢察官不起訴處分確定，目前呈植
    物人狀態，無意識能力，有板橋中興醫院診斷證明書可按）
    委託保管上開槍、彈，並寄藏於上開住處、臺北縣蘆洲市○
    ○路82巷5 弄1 號3 樓及臺北縣蘆洲市○○路258 號7 樓72
    室住處。嗣因友人綽號「小官」遭債權人追索債務，乃於95
    年11月7 日晚上11時30分許，攜帶上開槍彈，並邀同不知情
    之友人黃忠文，共同前往臺北市士林區○○○路○ 段與葫東
    街口赴約談判，適警行經上址，發覺有異予以盤查，經其同
    意為警當場在其背包內扣得上揭制式手槍1 枝、制式子彈4
    顆及土造子彈14顆。
二、案經臺北市政府警察局大同分局報告臺灣士林地方法院檢察
    署檢察官偵查起訴。
    理  由
一、上揭犯罪事實，業據被告甲○○於警詢、檢察官偵查中及本
    院審理時坦承不諱，且有美國COLT廠製Gold Cup National
    Match MKIVSeries 80 型口徑0.45吋制式半自動手槍（槍枝
    管制編號為0000000000號）1 枝、同口徑即0.45吋制式子彈
    4 顆及直徑約9mm 金屬彈頭之土造子彈14顆扣案足稽，而上
    開槍彈經送內政部警政署刑事警察局，該局以性能檢驗法、
    試射法鑑定，其鑑定結果手槍1 枝認係美國COLT廠製Gold C
    -up National Match MKIVSeries 80型口徑0.45吋制式半自
    動手槍（槍枝管制編號為0000000000號）1 枝，槍管內具6
    條左旋來復線，機械性能良好，可擊發同口徑制式子彈，認
    具殺傷力；直徑約9mm 金屬彈頭之土造子彈14顆子彈，採樣
    5 顆試射，均可擊發，認具殺傷力；口徑0.45吋制式子彈4
    顆，採樣3 顆試射，認均具殺傷力；有該局95年12月12日刑
    鑑字第0950167973號槍彈鑑定書1 份在卷可據，是被告之自
    白應認與事實相符，而堪採信，是被告寄藏手槍及子彈之犯
    行應堪認定。
二、按槍砲彈藥刀械管制條例第7 條第4 項、第12條第4 項，係
    將持有與寄藏為分別之處罰規定，而寄藏與持有，均係將物
    置於自己實力支配之下，僅寄藏必先有他人之持有行為，而
    後始為之受寄代藏而已，故寄藏之受人委託代為保管，其保
    管之本身，亦屬持有，不過，此之持有係受寄之當然結果，
    雖不應另就持有予以論罪，然未經許可持有槍枝、子彈，其
    持有之繼續，為行為之繼續，亦即一經持有該槍彈，罪即成
    立，至其持有行為終了時，均論為一罪，不得割裂。則包括
    持有之寄藏該槍、彈行為，自亦為行為之繼續，其犯罪之完
    結須繼續至寄藏行為終了時為止，均只論為一罪。核被告甲
    ○○所為，係犯槍砲彈藥刀械管制條例第7 條第4 項之未經
    許可寄藏手槍罪、同條例第12條第4 項之未經許可寄藏子彈
    罪，公訴人認成立同上條項未經許可而持有槍彈罪，尚有未
    洽，因屬同條項之法條，爰不予變更起訴法條。被告以1 行
    為同時觸犯上開未經許可寄藏手槍、未經許可寄藏子彈2 罪
    名，為想像競合犯，應依刑法第55條規定，從一重之未經許
    可寄藏手槍罪處斷。爰審酌被告替友人寄藏制式手槍、子彈
    之犯罪動機、手段、擁槍自重進而持槍彈處理友人債務而影
    響社會治安，犯後坦承犯行表示悔悟等一切情狀，量處如主
    文所示之刑，並就罰金部分定其易服勞役之折算標準。扣案
    之美國COLT廠製Gold Cup National Match MKIVSeries 80
    型口徑0.45吋制式半自動手槍（槍枝管制編號為0000000000
    號）1 枝、口徑0.45吋之制式子彈1 顆、直徑約9mm 金屬彈
    頭之土造子彈9 顆，因屬違禁物，均應依刑法第38條第1 項
    第1 款之規定宣告沒收；至於上開業經試射之3顆 制式子彈
    及5 顆土造子彈，因試射後之子彈已不具有子彈之完整結構
    ，且已失去其效能，而不具殺傷力，爰不併予宣告沒收。
據上論斷，應依刑事訴訟法第299 條第1 項前段，槍砲彈藥刀械
管制條例第7 條第4 項、第12條第4 項，刑法第11條前段、刑法
第55條、第42條第3 項、第38條第1 項第1 款，判決如主文。
本案經檢察官林宏松到庭執行職務。
中　　華　　民　　國　　96　　年　　5 　　月　　10　　日
                  刑事第一庭審判長法  官  洪英花
                                  法  官  林清吉
                                  法  官  雷雯華
以上正本證明與原本無異。
如不服本判決，應於判決送達後10日內，向本院提出上訴狀。
                                  書記官  陳如玲
中　　華　　民　　國　　96　　年　　5 　　月　　10　　日
附錄本案論罪科刑法條之依據：
槍砲彈藥刀械管制條例第7條
未經許可，製造、販賣或運輸火砲、肩射武器、機關槍、衝鋒槍
、卡柄槍、自動步槍、普通步槍、馬槍、手槍或各類砲彈、炸彈
、爆裂物者，處死刑、無期徒刑或7 年以上有期徒刑；處徒刑者
，併科新台幣3千 萬元以下罰金。
未經許可，轉讓、出租或出借前項所列槍砲、彈藥者，處無期徒
刑或 5 年以上有期徒刑，併科新台幣 1 千萬元以下罰金。
意圖供自己或他人犯罪之用，而犯前二項之罪者，處死刑或無期
徒刑；處徒刑者，併科新台幣 5 千萬元以下罰金。
未經許可，持有、寄藏或意圖販賣而陳列第1 項所列槍砲、彈藥
者，處5 年以上有期徒刑，併科新台幣1 千萬元以下罰金。
第 1 項至第 3 項之未遂犯罰之。
槍砲彈藥刀械管制條例第12條
未經許可，製造、販賣或運輸子彈者，處 1 年以上 7 年以下有
期徒刑，併科新台幣 500 萬元以下罰金。
未經許可，轉讓、出租或出借子彈者，處 6 月以上 5 年以下有
期徒刑，併科新台幣 300 萬元以下罰金。
意圖供自己或他人犯罪之用，而犯前二項之罪者，處3 年以上10
年以下有期徒刑，併科新台幣700 萬元以下罰金。
未經許可，持有、寄藏或意圖販賣而陳列子彈者，處5 年以下有
期徒刑，併科新台幣300 萬元以下罰金。
第 1 項至第 3 項之未遂犯罰之。
